臺灣臺中地方法院刑事裁定
111年度單禁沒字第239號
聲  請  人  臺灣臺中地方檢察署檢察官
受  刑  人  許程富



上列聲請人因被告違反毒品危害防制條例案件（106年度偵字第3
2363號），聲請單獨宣告沒收（111年度聲字第502號），本院裁
定如下：
    主    文
扣案如附表所示之物均沒收銷燬之。
    理    由
一、本件聲請意旨略以：臺灣臺中地方檢察署106年度偵字第323
    63號之被告許程富違反毒品危害防制條例案件，扣案之第二
    級毒品甲基安非他命2包（驗餘淨重分別為0.0126公克、0.1
    029公克）、第二級毒品3,4-亞甲基雙氧安非他命（MDA）藍
    色錠劑2顆(驗餘淨重0.4571公克)，屬違禁物，爰依毒品危
    害防制條例第18條第1項前段、刑法第38條第1項、第40條第
    2項規定，聲請宣告沒收銷燬等語。
二、按違禁物，不問屬於犯罪行為人與否，沒收之；又違禁物或
    專科沒收之物得單獨宣告沒收，刑法第38條第1項、第40條
    第2項分別定有明文。而甲基安非他命、3,4-亞甲基雙氧安
    非他命係毒品危害防制條例第2條第2項第2款所定之第二級
    毒品，禁止持有、施用，自屬違禁物。次按查獲之第一、二
    級毒品及專供製造或施用第一、二級毒品之器具，不問屬於
    犯罪行為人與否，均沒收銷燬之，毒品危害防制條例第18條
    第1項前段定有明文。　　
三、經查，被告前因違反毒品危害防制條例等案件，經臺灣臺中
    地方檢察署檢察官以106年度偵字第32363號、107年度偵字
    第2905號、第2907號提起公訴，本院以107年度訴字第1951
    號判決判處被告製造第二級毒品，處有期徒刑7年4月，及轉
    讓禁藥，處有期徒刑1年，應執行有期徒刑7年10月；經被告
    提起上訴後，臺灣高等法院臺中分院以108年度上訴字第183
    8號撤銷原判決關於製造第二級毒品部分，改判製造第二級
    毒品未遂，處有期徒刑4年，其餘上訴駁回，上開撤銷改判
    及上訴駁回部分，應執行有期徒刑4年10月；經檢察官提起
    上訴，最高法院以110年度台上字第395號判決撤銷製造第二
    級毒品未遂部分，發回臺灣高等法院臺中分院；經臺灣高等
    法院臺中分院以110年度上更一字第101號判決判處撤銷原判
    決關於製造第二級毒品部分，改判製造第二級毒品，處有期
    徒刑7年2月；復經被告提起上訴，最高法院以111年度台上
    字第309號判決駁回上訴確定；又被告於106年12月1日凌晨
    某時，在其臺中市○區○○街000號8樓之2租屋處內，以將甲基
    安非他命放入玻璃球管燒烤吸食煙霧方式，施用甲基安非他
    命1次，及以不詳方式施用MDA1次，經於106年12月1日上午7
    時20分許，為警持搜索票至上址查獲，並將其帶回警局採尿
    送驗，結果呈甲基安非他命、安非他命及MDA陽性反應，再
    被告經依本院107年度毒聲字第47號裁定送法務部○○○○○○○○
    附設勒戒處所觀察、勒戒後，認無繼續施用毒品之傾向，於
    107年4月18日釋放，經臺灣臺中地方檢察署檢察官以107年
    度毒偵字第483號為不起訴之處分等情，有前開判決書、不
    起訴處分書、被告之臺灣高等法院被告前案紀錄表附卷可稽
    ，並經本院調閱上開案卷核閱無訛。扣案之如附表編號1所
    示甲基安非他命2包、附表編號2所示3,4-亞甲基雙氧安非他
    命（MDA）藍色錠劑2顆，分別經鑑驗為第二級毒品甲基安非
    他命、第二級毒品3,4-亞甲基雙氧安非他命(詳如附表所示)
    ，此有臺中市政府警察局刑警大隊搜索筆錄暨扣押物品目錄
    表、扣押物品照片、有臺中市政府警察局扣押物品清單（10
    7年度安保字第103號）、衛生福利部草屯療養院106年12月1
    5日草療鑑字第1061200172號鑑驗書附卷為憑，足認均為毒
    品危害防制條例第2條第2項第2款所定第二級毒品，屬違禁
    物，參以被告於本院107年度訴字第1951號案件審理時供稱
    ：附表編號2所示之物是我的，用途是自己要施用等語（見
    本院107年度訴字第1951號卷第135頁），復衡被告於上開時
    間、地點施用甲基安非他命、3,4-亞甲基雙氧安非他命後隨
    即於同日上午7時20分許經警搜索扣得附表所示之物，有臺
    中市政府警察局刑警大隊搜索筆錄暨扣押物品目錄表附卷可
    考，且被告於民國106年12月1日警詢時供稱：現場查扣之疑
    似安非他命毒品、疑似搖頭丸(即指附表所示之物)是前幾天
    有人來留下來給我施用的等語(見106年度偵字第32363號卷
    第14頁背面至第15頁背面)，應可認附表所示之物均係被告
    前揭施用毒品犯行所餘，應依毒品危害防制條例第18條第1
    項前段規定沒收銷燬之；另鑑定耗損之毒品，既已滅失，自
    無庸宣告沒收銷燬；又盛裝上開甲基安非他命之包裝袋，因
    與附著其上之甲基安非他命難以析離，且無析離之實益與必
    要，應視為毒品而同為違禁物併予沒收銷燬。是聲請人本件
    聲請，經核為正當，應予准許。　　
四、依刑事訴訟法第455之36第2項，毒品危害防制條例第18條第
    1項前段，刑法第11條、第40條第2項規定，裁定如主文。
中　　華　　民　　國　　111 　年　　8 　　月　　30　　日
                  刑事第十二庭  法  官  張意鈞
上正本證明與原本無異。
如不服本裁定，應於送達後五日內，向本院提出抗告狀。
                                書記官  黃南穎
中　　華　　民　　國　　111 　年　　8 　　月　　31　　日
附表：
編號 扣案物品及數量 鑑定結果 1 甲基安非他命2包 1.驗餘淨重： ①檢品編號B0000000：0.0126公克。 ②檢品編號B0000000：0.1029公克。 2.檢出結果：均含有第二級毒品甲基安非他命成分 2 3,4-亞甲基雙氧安非他命（MDA）藍色錠劑2顆 1.檢品編號B0000000 　驗餘淨重：0.4571公克。 2.檢出結果：含有第二級毒品3,4-亞甲基雙氧安非他命（MDA）成分